# 吸收合并与清算的法律后果有无区别？

提问人：xinshourumen 时间：2012-07-05 23:34:12
A公司由于经营原因计划注销，拟由母公司对其进行吸收合并，现请教该吸收合并的法律后果与公司清算注销是否一样？A公司被吸收合并注销后，其注销前的相关责任是否免除？

回答人：chenyiwei
此问题建议咨询律师。个人意见： 《公司法》第 175 条：“公司合并时，合并各方的债权、债务，应当由合并后存续的公司或者新设的公司承继”。而公司的清算注销则意味着原先所有法律关系的终结。因此吸收合并方式不免除合并前原企业的责任，而在清算关闭的模式下，可以经过一定程序而免除原先的责任，但法律法规和相关司法解释另有规定者除外。

提问人：xinshourumen 时间：2012-07-06 09:56:24
回复 chenyiwei 的帖子
谢谢陈版！再请问一下，对于被吸收合并公司在合并时已办理清算的事项是否还会延续至合并后存续公司承继吗？例如，被吸收合并公司在注销前已办理税务注销手续，是否可以认为合并前的税务事项终结？

回答人：chenyiwei
任何一个企业在被关闭或者注销时都要办理注销登记，但不一定意味着原先法律关系的终结。如果注销时未办理清算的，则可能延续至存续企业；如果办理了清算的，则多数可能不再延续。请具有相关实务经验的网友指正，谢谢